臺灣高雄地方法院刑事判決　　　　　　　94年度訴字第1970號
公　訴　人　臺灣高雄地方法院檢察署檢察官
被　　　告　甲○○
選任辯護人　許芳瑞律師
被　　　告　乙○○
　　　　　　丙○○
　　　　　　　　　　　號
上列被告因違反廢棄物清理法案件，經檢察官提起公訴（93年度
偵字第23584 號），本院合議庭審理後，檢察官聲請改依認罪協
商程序而為判決，本院判決如下：
    主  文
甲○○、乙○○、丙○○共同連續未依規定領有廢棄物處理許可
文件，從事廢棄物處理，均處有期徒刑貳年，甲○○緩刑伍年，
乙○○緩刑參年，丙○○緩刑伍年。
    事  實
一、甲○○明知未經主管機關許可，不得提供土地回填廢棄物，
    竟與邱順興（由檢察官另行偵辦）基於前揭違反廢棄物清理
    法之犯意聯絡及行為分擔，自民國93年9 月1 日起，以甲○○之名義向不知情之阮歐秋鑾承租高雄縣大社鄉○○○段99
    號、101 號、101 之1 號3 筆土地，闢設掩埋場，並在土地
    四週搭設圍籬用以掩人耳目。又乙○○、丙○○、甲○○均
    明知未依廢棄物清理法第41條第1 項之規定向主管機關申請
    核發領有廢棄物清除處理機構許可文件，不得從事廢棄物之
    處理業務，竟未依規定申請核發許可證或核備文件，即基於
    從事廢棄物處理之概括犯意聯絡及行為分擔，由邱順興雇用
    丙○○在上開地點操作怪手開挖坑洞，甲○○不時至上址巡
    視，乙○○在該場地擔任看管把風及替大貨車引導開門之工
    作，供不特定之營業大貨車載運廢棄物傾倒並堆置於上開坑
    洞，以此方式共同連續違法從事一般廢棄物之處理業務。嗣
    於93年11月18日16時30分許，由戊○○（由本院另行判決）
    駕駛車牌號碼841-QX號自大貨車載運廢保麗龍、廢石膏、廢
    三夾板、廢傢俱、垃圾等一般事業廢棄物進場時，遭事先在
    場埋伏之內政部警政署環境保護警察第三中隊會同行政院環
    境保護署南區督察大隊及高雄縣政府警察局員警當場查獲戊○○及乙○○、丙○○，並繼而循線查獲甲○○。
二、案經高雄縣政府警察局仁武分局報請臺灣高雄地方法院檢察
    署檢察官偵查起訴。
    理  由
一、證據：
  (一)證人黃振倉於偵查中之證述。
  (二)證人鄭高賢於偵查中之證述。
  (三)證人阮歐秋鑾於警詢之陳述。
  (四)證人邱順興於警詢、偵查中之證述。
  (五)證人黃添財於警詢及偵查中之證述。
  (六)被告戊○○在警詢、偵查、本院中所為陳述。
  (七)內政部警政署環保警察隊第三中隊於93年11月18日在高雄縣
    大社鄉○○○段99號、101 號、101-1 號土地蒐證光碟暨上
    開光碟於偵查中及本院勘驗筆錄各1 份。甲○○手機通聯光
    碟片之本院勘驗筆錄1 份。
  (八)土地租賃契約書影本1份、土地所有權狀影本3 紙。
  (九)行政院環境保護署93年11月25日環署督字第0930086415號
    函、南區環境督察大隊環境稽查工作紀錄、照片24張。
  (十)扣押筆錄、扣押目錄、車籍作業系統─查詢認可資料各1 份
    、照片14張。
  (十一)內政部警政署環境保護警察隊第三中隊高雄縣大社鄉非法棄
    置掩埋廢棄物偵查報告書
  (十二)被告甲○○、乙○○、丙○○於本院審理時之供述。
二、被告甲○○未經主管機關許可，提供土地回填、堆置廢棄物
    ，所為係犯廢棄物清理法第46條第1 項第3 款之未經許可，
    提供土地回填、堆置廢棄物罪。另被告甲○○、乙○○、丙○○未領有廢棄物清除處理許可證而從事上開工作，所為係
    犯廢棄物清理法第46條第1 項第4 款之未經許可從事廢棄物
    處理罪。又「貯存」、「清除」、「處理」之定義，依照根
    據廢棄物清理法第36條第2 項授權制定之「事業廢棄物貯存
    清除處理方法及設施標準」第2 條第1 款至第3 款規定，「
    貯存」係指事業廢棄物於清除、處理前，放置於特定地點或
    貯存容器、設施內之行為；「清除」係指事業廢棄物之收集
    、運輸行為；而「處理」係指：中間處理：指事業廢棄物
    在最終處置前，以物理、化學、生物、熱處理或其他處理方
    法，改變其物理、化學、生物特性或成分，達成分離、減積
    、去毒、固化或安定之行為；最終處置：指衛生掩埋、封
    閉掩埋、安定掩埋或海洋棄置事業廢棄物之行為；再利用
    ：指事業機構產生之事業廢棄物自行、販賣、轉讓或委託做
    為原料、材料、燃料、填土或其他經中央目的事業主管機關
    認定之用途行為，並應符合其規定者。故被告甲○○、乙○○、丙○○在上開土地上掩埋事業廢棄物，並未有何收集、
    運輸事業廢棄物之行為，公訴人認被告前開行為構成「清除
    」，容有誤會，附此敘明。被告甲○○與共犯邱順興未經主
    管機關許可，擅自提供土地掩埋廢棄物，有犯意聯絡及行為
    分擔，均為共同正犯，被告甲○○、乙○○、丙○○與共犯
    邱順興就未領有廢棄物處理許可文件，從事廢棄物之處理，
    有犯意聯絡及行為分擔，亦均為共同正犯。被告甲○○與共
    犯邱順興未經主管機關許可，擅自提供土地掩埋廢棄物犯罪
    即屬成立，惟在停止提供土地堆置廢棄物前，其所為情形仍
    繼續存在，而屬行為繼續之繼續犯，應認為係單純1 罪。又
    被告甲○○、乙○○、丙○○先後多次未領有廢棄物處理許
    可文件，從事廢棄物之處理，時間緊接，方法相同，觸犯構
    成要件相同之罪名，顯係基於概括犯意為之，為連續犯，應
    依刑法第56條之規定，以一罪論，並加重其刑。又甲○○所
    犯前開2 罪間，有方法結果之牽連關係，依刑法第55條之規
    定，應從情節較重之廢棄物清理法第46條第1 項第4 款無許
    可證從事廢棄物處理罪處斷。
三、本件經檢察官與被告於審判外達成協商之合意且被告已認罪
    ，其合意內容為：
  (一)被告甲○○、乙○○、丙○○願受科刑範圍分別如下
  1.被告甲○○處有期徒刑2 年，緩刑5 年。支付國庫90,000元
    。
  2.被告乙○○處有期徒刑2 年，緩刑3 年。支付國庫60,000元
    。
  3.被告丙○○處有期徒刑2 年，緩刑5 年。支付國庫30,000元
    。
  (二)經查，上開協商合意並無刑事訴訟法第455 條之4 第1 項所
    列情形之一，檢察官聲請改依協商程序而為判決，本院爰不
    經言詞辯論，於協商合意範圍內為協商判決，合予敘明。
四、應適用之法條：刑事訴訟法第455條之4第2項、第455條之8
    、廢棄物清理法第46條第1 項第3 、4 款，刑法第11條前段
    、第2 條第1 項前段、第28條、第56條、第55條、第74條。
五、本判決除有刑事訴訟法第455 條之4 第1 項第1 、2 、4 、
    6 、7 款所定情形之一，或違反同條第2 項規定者外，不得
    上訴。
六、如不服本件判決，得自收受判決送達之日起10日內，向本院
    提出上訴書狀，上訴於第二審法院。
本案經檢察官丁○○到庭執行職務。
中　　華　　民　　國　　94　　年　　10　　月　　18　　日
                  鳳山刑事第1 庭審判長法　官  陳志銘
                                      法  官  林永村
                                      法  官  林芳華
以上正本證明與原本無異。
如不服本判決，應於判決送達後10日內，向本院提出上訴狀。
中　　華　　民　　國　　94　　年　　10　　月　　19　　日
                                     書記官  賴佳慧
附錄本案論罪科刑法條
廢棄物清理法第46條
有下列情形之一者，處 1 年以上 5 年以下有期徒刑，得併科新
臺幣 3 百萬元以下罰金：
一  任意棄置有害事業廢棄物。
二  事業負責人或相關人員未依本法規定之方式貯存、清除、處
    理或再利用廢棄物，致污染環境。
三  未經主管機關許可，提供土地回填、堆置廢棄物。
四  未依第 41 條第 1 項規定領有廢棄物清除、處理許可文件，
    從事廢棄物貯存、清除、處理，或未依廢棄物清除、處理許
    可文件內容貯存、清除、處理廢棄物。
五  執行機關之人員委託未取得許可文件之業者，清除、處理一
    般廢棄物者；或明知受託人非法清除、處理而仍委託。
六  公民營廢棄物處理機構負責人或相關人員、或執行機關之人
    員未處理廢棄物，開具虛偽證明。
無許可文件，以經營廢棄物清除、處理為常業者，處 3 年以上
10年以下有期徒刑，得併科新臺幣9 百萬元以下罰金。
